【裁判字號】    89,易,590
【裁判日期】    890523
【裁判案由】    竊盜
【裁判全文】
臺灣桃園地方法院刑事判決                          八十九年度易字第五九號
    公訴人  臺灣桃園地方法院檢察署檢察官
    被  告  甲○○
右列被告因竊盜案件，經檢察官提起公訴（八十九年度偵字第六五一號），本院判決
如左：
        主  文
甲○○共同於夜間侵入住宅竊盜，處有期徒刑陸月。
        事  實
一、甲○○與年籍不詳綽號「阿君」之成年人，基於為自己不法所有之犯意聯絡，於
    民國（下同）八十八年十一月八日凌晨四時許之夜間，一同侵入桃園縣龍潭鄉中
    興村天龍二巷五號地下室之住宅內，竊得乙○○所有停放該處之ＭＯＣ─９１１
    號機車乙輛，將之騎回甲○○桃園縣楊梅鎮○○路一九七巷九弄三號住處一樓內
    停放，並一同將甲○○父親古河錦所有ＩＵＶ─１９２號車牌懸掛上開機車上使
    用（另ＭＯＣ─９１１號車牌則已遭丟棄）。嗣於翌（九）日下午五時十分許，
    在甲○○上開住處內查獲上開機車乙輛（業據所有人乙○○領回）。
二、案經桃園縣警察局楊梅分局報請臺灣桃園地方法院檢察署檢察官偵查起訴。
        理  由
一、訊據被告甲○○固坦承於右揭時地與「阿君」一同騎乘上開機車返回其住處，並
    將上開機車停放在其上開住處一樓內，而於翌日遭警查獲等情，惟矢口否認右揭
    犯行，辯稱：上開機車係由「丙○○」所竊得，再交予「阿君」使用，而由「阿
    君」於載同伊返回上開住處，伊並無竊取上開機車之犯行，且上開機車上所懸掛
    ＩＵＶ─１９２號車牌，亦係「阿君」個人所改掛者，亦與伊無涉云云。經查：
    被告右揭犯行業據其父古河錦於警訊中證稱「（ＭＯＣ─９１１號重機車何人竊
    取？）是我兒子甲○○與他朋友姓名年籍我不知道一起牽回家的，但我不知係何
    人竊取該重機車（見偵查卷第十六頁背面）」、「於八十八年十一月八日上午八
    時許，將該重機車騎回家的（同上偵查卷頁）」、「（何人ＩＵＶ─１９２號牌
    懸掛ＭＯＣ─１９２號失竊重機車上使用？）我兒子甲○○及他朋友二人ＩＵＶ
    ─１９２號牌拆下掛在ＭＯＣ─９１１號重機車上使用（見偵查卷第十七頁）」
    、「（ＭＯＣ─９１１號重機車由何人騎乘使用？）甲○○與他朋友二人騎乘使
    用（同上偵查卷頁）」等語綦詳，復有扣案之上開業據被害人乙○○領回之上開
    機車乙輛之贓物認領保管單乙紙，在卷可稽，應堪認定。又上開機車若果係第三
    人所竊得者，則被告焉有與之一同騎乘上開已無懸掛車牌之機車返回其住處，而
    無懼於途中遭警查獲之理，更遑論將上開第三人所竊得之機車停放其自己住處內
    ，並將其父古河錦所有ＩＵＶ─１９２號車牌懸掛上開第三人所竊得機車上使用
    之可能。至於「丙○○」、「阿君」等人，不僅均係被告個人供述之詞，且被告
    復於本院審理時供稱「丙○○」之名，僅為同音字，「阿君」之名亦屬綽號而已
    ，該二人之真實姓名、年籍及住居所等資料，其均不知情等語，而「丙○○」之
    名，本院查詢其前科資料結果，亦無此姓名在案，是僅憑被告個人單一供述「丙○○」及「阿君」之詞，復無法提供其等之正確年籍供本院傳訊到院，自不足為
    有利被告認定之依據，至為顯然。再者，上開機車係於八十八年十一月八日凌晨
    四時許遭人竊取者，業據被害人乙○○於警訊中證述明確，而證人即被告之父古
    河錦於警訊中復證稱被告與「阿君」二人一同騎乘上開機車於同日上午八時許返
    回住處等語，其間時間相距僅有四小時左右，加以由桃園縣楊梅鎮騎乘機車至龍
    潭鄉所需時間以觀，上開機車應係遭第一手竊得後，即行騎乘回被告上開住處內
    停放，始為合理，應無第三人介入之可能。綜上所述，被告所辯，顯係事後卸責
    之詞，不足採信。被告犯行已臻明確，應予依法論科。
二、核被告所為，係犯刑法第三百二十一條第一項第一款之於夜間侵入住宅竊盜罪。
    被告所犯上開之罪與「阿君」間，有犯意聯絡及行為分擔，均為共同正犯。爰審
    酌被告明知上開機車係第三人所有之物，竟為一己之利，與「阿君」一同竊取之
    ，並將ＩＵＶ─１９２號車牌懸掛其上使用，已損及被害人乙○○之權益及其犯
    罪後之態度等一切情狀，量處如主文所示之刑，以資儆懲。
據上論斷，應依刑事訴訟法第二百九十九條第一項前段，刑法第二十八條、第三百二
十一條第一項第一款，判決如主文。
本案經檢察官魏雯祈到庭執行職務。
中      華      民      國      八十九    年    五    月    二十三      日
                          臺灣桃園地方法院刑事第四庭
                              法  官  林  晏  鵬
右正本證明與原本無異。
如不服本判決，應於判決送達後十日內，向本院提出上訴狀。
附論罪科刑依據之法條：刑法第三百二十一條


司法院資訊處製作；財團法人民間司法改革基金會備份。
